臺灣屏東地方法院刑事判決　　　　　　　 96年度訴字第501號
公　訴　人　臺灣屏東地方法院檢察署檢察官
被　　　告　甲○○
　　　　　　　　　　（
上列被告因違反毒品危害防制條例案件，經檢察官提起公訴（96
年度毒偵字第590 號），被告於準備程序中就被訴事實為有罪之
陳述，經本院合議庭裁定改以簡式審判程序審理，判決如下：
    主  文
甲○○施用第一級毒品，累犯，處有期徒刑壹年。扣案之注射針
筒壹支沒收銷燬之。
    事  實
一、甲○○前於民國92年間因施用毒品案件，經本院以92年度毒
    聲字第17號裁定送觀察勒戒，認無繼續施用傾向，於92年1
    月24日釋放出所，並於翌日由臺灣屏東地方法院檢察署檢察
    官以92年度毒偵字第99號為不起訴處分確定。又於94年間因
    施用毒品案件，經本院以94年度訴字第56號判決判處有期徒
    刑8 月確定；於同年間因竊盜案件，經本院以94年度簡字第
    327 號判決判處有期徒刑4 月確定，上開2 罪間，經本院以
    94年度聲字第769 號裁定定應執行有期徒刑10月確定；再於
    94年間因施用毒品案件，經本院以94年度訴字第921 號判決
    判處有期徒刑6 月確定，與上開2 罪接續執行，嗣於95年9
    月19日因縮短刑期假釋出監，迨於95年11月16日縮刑期滿假
    釋未經撤銷，以執行完畢論。
二、詎仍不知悔改，於觀察勒戒執行完畢釋放後5 年內，基於施
    用第一級毒品海洛因之犯意，於96年3 月23日11時許，在屏
    東縣恆春鎮○○路三山國王廟頛所內等處，將海洛因摻水置
    入針筒內，以注射之方式施用第一級毒品海洛因1 次。嗣於
    同日14時50分許，在上開處所，因行跡可疑為警查獲，並扣
    得其所有之注射針筒1支。
二、案經屏東縣警察局恆春分局報告臺灣屏東地方法院檢察署檢
    察官偵查起訴。
    理  由
一、本案被告所犯為死刑、無刑徒刑或最輕本刑為3 年以上有期
    徒刑以外之罪，其於準備程序中就被訴事實為有罪之陳述，
    經法官告知簡式審判程序之旨，並聽取公訴人之意見後，依
    刑事訴訟法第273 條之1 第1 項規定，裁定由受命法官獨任
    進行簡式審判程序，合先敘明。
二、上開事實，業據被告甲○○坦承不諱，且被告為警查獲時採
    尿送驗結果，呈嗎啡（即海洛因水解後之反應）之陽性反應
    ，有臺灣檢驗科技股份有限公司96年4 月4 日KＺ0000000000
    00號濫用藥物尿液檢驗報告1 紙在卷可證。上述鑑驗結果，
    係檢驗機關本於專業知識及以精密儀器或科學檢驗方法所得
    之結論，自可憑信，足見被告自白與事實相符，堪以採信。
    又被告前於92年間因施用毒品案件，經本院以92年度毒聲字
    第17號裁定送觀察勒戒，認無繼續施用傾向，於92年1 月24
    日釋放出所，並於翌日由臺灣屏東地方法院檢察署檢察官以
    92年度毒偵字第99號為不起訴處分確定，有臺灣屏東地方法
    院檢察署刑案資料查註紀錄表及臺灣高等法院被告前案紀錄
    表各1 份在卷可參。從而，本件事證已臻明確，被告經觀察
    勒戒執行完畢釋放後，5 年內再犯本件施用第一級毒品海洛
    因之犯行，堪以認定。
三、查海洛因屬毒品危害防制條例第2 條第2 項第1 款所稱之第
    一級毒品，不得持有、施用，被告竟持以施用，核其所為，
    係犯同條例第10條第1 項之施用第一級毒品罪。其施用前持
    有海洛因之低度行為，應為施用之高度行為所吸收，不另論
    罪。查被告前於94年間因施用毒品案件，經本院以94年度訴
    字第56號判決判處有期徒刑8 月確定；於同年間因竊盜案件
    ，經本院以94年度簡字第327 號判決判處有期徒刑4 月確定
    ，上開2 罪間，經本院以94年度聲字第769 號裁定定應執行
    有期徒刑10月確定；再於94年間因施用毒品案件，經本院以
    94年度訴字第921 號判決判處有期徒刑6 月確定，與上開2
    罪接續執行，嗣於95年9 月19日因縮短刑期假釋出監，迨於
    95年11月16日縮刑期滿假釋未經撤銷，以執行完畢論，有臺
    灣高等法院被告前案紀錄表1 份在卷可按，其受有期徒刑執
    行完畢，於5 年以內故意再犯本件最重本刑為有期徒刑以上
    之罪，為累犯，應依刑法第47條第1 項之規定，加重其刑。
    爰審酌被告經觀察、勒戒後，仍未能戒除毒癮，顯見其無戒
    毒悔改之意，惟念其施用毒品乃自戕行為，及其施用毒品之
    僅1 次，犯罪後坦認犯行，態度尚佳等一切情狀，量處如主
    文所示之刑。至扣案之注射針筒1 支，經被告陳明均係先前
    施用第一級毒品海洛因所用等語明確在卷（見本院卷第71頁
    ），且又經屏東縣警察局恆春分局建民派出所警員以臺灣尖
    端先進生技醫藥公司製造之毒品檢驗試劑初步檢驗結果均呈
    海洛因、嗎啡陽性反應，此有上開檢驗報告表1 紙及照片1
    幀在卷可按（見警卷第19、28頁），則因沾有第一級毒品海
    洛因成分，與第一級毒品海洛因無法分離，應依毒品危害防
    制條例第18條第1 項前段規定沒收銷燬之。
四、末查，因被告係於中華民國96年罪犯減刑條例施行前為本院
    於96年7 月12日所發布通緝，且於96年7 月20日經緝獲始到
    庭審理，並非自動歸案接受審判，此分別有本院96年7 月12
    日96年屏院惠刑星緝字第166 號通緝書、96年7 月20日通緝
    被告歸案證明書、96年7 月20日警詢、本院訊問筆錄及96年
    7 月31日96年屏院惠刑星銷字第180 號撤銷通緝書在卷可按
    ，是依中國民國96年罪犯減刑條例第5 條之規定，不得依本
    條例減刑，併此敘明。
據上論斷，應依刑事訴訟法第273 條之1 第1 項、第299 條第1
項前段，毒品危害防制條例第10條第1 項、第18條第1 項前段，
刑法第11條、第47條第1項，判決如主文。
本案經檢察官鍾仁松到庭執行職務
中　　華　　民　　國　　96　　年　　7 　　月　　31　　日
                  刑事第二庭    法  官  陳海寧
以上正本證明與原本無異。
如不服本判決應於收受本判決送達後10日內向本院提出上訴書狀
，其未敘述上訴理由者，並得於提起上訴後10日內向本院補提理
由書狀（均須按他造當事人之人數附繕本）「切勿逕送上級法院
」
中　　華　　民　　國　　96　　年　　8　　月　  　6　　日
                                書記官  馮得弟
附錄本案論罪科刑法條
毒品危害防制條例第10條第1項
施用第一級毒品者，處 6 月以上 5 年以下有期徒刑。
